【裁判字號】    99,交聲,600
【裁判日期】    990726
【裁判案由】    違反道路交通管理處罰條例聲明異議
【裁判全文】
臺灣臺北地方法院交通事件裁定          99年度交聲字第600號
原處分機關  臺北市交通事件裁決所
受處分人    乙○○
                        樓之5
上列異議人即受處分人因違反道路交通管理處罰條例事件，對於
臺北市交通事件裁決所中華民國99年4 月19日所為之處分（原處
分案號：北市裁罰字第裁22-AEY020576號）聲明異議，本院裁定
如下：
    主  文
異議駁回。
    理  由
一、異議意旨略以：異議人即受處分人乙○○從頭至尾都有遵守
    交通號誌指示，紅燈停等，綠燈前進，惟該處交通號誌係新
    設且安置順序令人誤會，異議人行進皆依照號誌指示，為此
    聲明異議云云。
二、按汽車駕駛人，行經有燈光號誌管制之交岔路口闖紅燈者，
    處新臺幣（下同）1,800 元以上5,400 元以下罰鍰，並記違
    規點數3 點，道路交通管理處罰條例第53條第1 項，第63條
    第1 項第3 款分別定有明文。又道路交通管理處罰條例所稱
    之「汽車」，係包括「機器腳踏車」，亦為道路交通管理處
    罰條例第3 條第8 款所明文。
三、本件異議人於民國99年2 月8 日15時36分許，騎乘車牌號碼
    BKF-207 號重型機車，行經有燈光號誌管制之臺北市○○街
    、和平西路2 段口時，遇三元街燈號為紅燈，異議人未依號
    誌指示停等而闖紅燈往福州街43巷行駛，為臺北市政府警察
    局中正第二分局泉州街派出所員警甲○○攔停，依違反道路
    交通管理處罰條例第53條第1 項規定掣單舉發，惟因異議人
    拒絕簽章，員警遂記明事由並將舉發通知單交付異議人收受
    。嗣異議人於舉發通知單上所載應到案日期前提出申訴，經
    原處分機關函請原舉發機關調查結果，仍認異議人有前開違
    規行為，原處分機關乃於99年4 月19日依道路交通管理處罰
    條例第53條第1 項、第63條第1 項第3 款規定，裁處異議人
    罰鍰1,800 元，並記違規點數3 點，異議人收受該裁決書，
    並於法定期間內聲明異議等情，有臺北市政府警察局舉發違
    反道路交通管理事件通知單、臺北市交通事件裁決所違反道
    路交通管理事件裁決書及送達證書附卷可稽。
四、訊據異議人固不否認於上開時、地，駕駛上開車輛，行經上
    述有燈光號誌管制之交岔路口後，為警攔停等事實，惟矢口
    否認有何闖紅燈之違規行為，辯稱：伊是要進巷子，巷口的
    行人號誌燈綠燈亮了之後，伊有等了一下才通過，伊認為是
    交通號誌讓人看不懂云云。經查：
（一）有關異議人確有於99年2 月8 日15時36分許，騎乘車牌號
      碼BKF-207 號重型機車，行經有燈光號誌管制之臺北市○
      ○街、和平西路2 段口時，遇三元街燈號為紅燈，異議人
      未依號誌指示停等而闖紅燈往福州街43巷行駛，因遭員警
      攔停當場掣單舉發等事實，業經證人即舉發員警甲○○到
      庭具結證稱：當時伊在巡邏，異議人在三元街，停在三元
      街與泉州路口，當時異議人面對的是三元街的紅燈，伊看
      到異議人從三元街騎到路口停了一下，左右看了一下就闖
      過去，因為三元街是接和平西路，但是異議人闖過之後是
      騎到建成中醫隔壁的福州街43巷，不是騎到和平西路。當
      時伊在異議人後方，伊看得很清楚異議人有闖紅燈，所以
      伊就跟著異議人接著攔停異議人，伊將異議人攔下來後，
      異議人表示路口號誌設置不當等語，並有證人甲○○庭呈
      之現場圖與現場照片附卷可稽。本院衡諸證人甲○○係依
      法執行公務之人員，與異議人素昧平生，本無任意捏造異
      議人違規事實舉發之理，亦無甘冒觸犯偽證罪之風險及良
      心上之譴責而設詞誣攀異議人，且核證人甲○○上開證詞
      亦無矛盾與違反常理之處，堪認證人甲○○上開證言應可
      採信。
（二）異議人雖辯稱伊係因行人號誌燈綠燈亮起，故認可以通過
      云云。惟按標誌、標線、號誌之設置目的，在於提供車輛
      駕駛人及行人有關道路路況之警告、禁制、指示等資訊，
      以便利行旅及促進交通安全，道路交通標誌標線號誌設置
      規則第2 條定有明文，是異議人既騎乘機車參與道路交通
      ，自應對道路上設置之所有標誌、標線、號誌加以特別之
      注意，並確實遵守，以維自身及其他用路人之安全。而觀
      諸現場照片所示，三元街與泉州街口，確設有供行駛三元
      街之駕駛人遵循之行車管制號誌（即紅綠燈），一般駕駛
      人並無誤認疑慮。異議人既係騎乘機車行駛於三元街，則
      無論異議人欲穿越路口至何處，行車時皆應依行車管制號
      誌之指示行駛，而非依行人專用號誌以判斷車行順序，異
      議人上開所辯，洵不足採。本件事證明確，異議人之違規
      行為堪以認定，應依法處罰。
五、綜上，異議人確有於上開時、地行經有燈光號誌管制之交岔
    路口闖紅燈之違規行為，從而，原處分機關依道路交通管理
    處罰條例第53條第1 項、第63條第1 項第3 款規定，裁處異
    議人罰鍰1,800 元，並記違規點數3 點，依法核無違誤，本
    件異議為無理由，應予駁回。
六、據上論斷，應依道路交通案件處理辦法第19條，裁定如主文
    。
中    華    民    國    99    年    7     月    26    日
                  交通法庭  法  官  林勇如
上正本證明與原本無異。
如不服本裁定，應於裁定送達後5 日內向本院提出抗告狀。
                            書記官  葉潔如
中    華    民    國    99    年    7     月    26    日

司法院資訊處製作；財團法人民間司法改革基金會備份。
